臺灣高等法院刑事裁定　　　　　　　　　100年度抗字第815號
抗　告　人
即　被　告　盧嘉偉
上列抗告人即被告因偽造文書案件，不服臺灣板橋地方法院100
年度訴字第1679號，中華民國100 年7 月13日裁定，提起抗告，
本院裁定如下：
    主  文
抗告駁回。
    理  由
一、按被告經法官訊問後，認為犯罪嫌疑重大，而有逃亡或有事
    實足認為有逃亡之虞，或有事實足認為有湮滅、偽造、變造
    證據或勾串共犯或證人之虞，非予羈押，顯難進行審判或執
    行者，得羈押之，刑事訴訟法第101 條第1 項第1 款、第2
    款定有明文。又按刑事被告經訊問後，於必要時得羈押之，
    所謂必要與否，自應按照訴訟進行程度，及其他一切情事，
    由法院斟酌認定，最高法院29年度抗字第57號判例意旨可資
    參照。而羈押被告之目的，在於確保訴訟程序之進行、證據
    之存在及真實，並確保刑罰之執行，則被告有無羈押之必要
    ，法院自得就具體個案情節予以斟酌決定，如就客觀情事觀
    察，法院羈押之裁定在目的與手段間之衡量，並無明顯違反
    比例原則情形，即無違法或不當可言。
二、抗告意旨略以：抗告人即被告盧嘉偉（下稱被告）因年少無
    知，缺乏法律常識，結交損友，才會一時懵懂而犯案，今陷
    入囹圄，使被告痛定思痛，有痛改前非之決心，因被告之父
    親為重度殘障之植物人，平日均由被告悉心照顧，家中尚有
    2 名年幼就學中之弟妹，及70餘歲之祖母，均賴被告賺錢扶
    養，故請求解除羈押等語。
三、查被告因涉嫌於民國100 年5 月30日起加入某詐欺集團擔任
    車手，與其他成員共同偽造臺中地方法院地檢署、法務部臺
    中行政執行處之公文書及書記官識別證，假冒社會局人員、
    刑事組組長、書記官、檢察官，以電話謊稱帳戶將被凍結等
    語，使被害人陷於錯誤而交付財物等詐欺取財、行使偽造公
    文書、行使偽造特許證、僭行公務員職權罪嫌，經臺灣桃園
    地方法院檢察署檢察官提起公訴並繫屬於原審法院，原審訊
    問後，認被告坦承犯行，且事證明確，雖被告有串證之虞，
    但無羈押之必要，准予具保新臺幣3 萬元；嗣因被告覓保無
    著，原審法院乃審酌被告觸犯刑法第339 條第1 項、第216
    條、第211 條、第212 條、第158 條第1 項等罪，嫌疑重大
    ，有逃亡之虞，且尚有共犯在逃，亦有串證之虞，有羈押之
    必要，而依刑事訴訟法第101 條第1 項第1 款、第2 款，於
    100 年7 月13日裁定羈押被告在案各情，有臺灣板橋地方法
    院檢察署檢察官100 年度偵字第15067 號起訴書、原審法院
    100 年7 月13日簡式審判筆錄、該院法警關於被告覓保無著
    之報告、原審法院押票等在卷可稽，經核於法有據，亦無違
    反經驗法則、論理法則及比例原則，所為裁定，並無違誤。
    被告執前詞提出抗告，係就法院得依職權裁量之事項而為爭
    執，或不足以推翻原審羈押裁定之適法性，或與原審羈押被
    告考量之因素無涉，並不足採。揆之首揭說明，
    本件抗告，為無理由，應予駁回。
據上論斷，依刑事訴訟法第412條，裁定如主文。
中    華    民    國   100    年    7     月    26    日
                  刑事第十九庭審判長法  官  鄧振球
                                    法  官  潘翠雪
                                    法  官  彭幸鳴
以上正本證明與原本無異。
如不服本裁定，應於收受送達後五日內向本院提出抗告狀。
                                    書記官  陳靜姿
中    華    民    國   100    年    7     月    26    日